臺灣臺中地方法院刑事判決　
110年度易字第1287號
公  訴  人  臺灣臺中地方檢察署檢察官
被      告  陳金貴



選任辯護人  周啟成律師
            王雲玉律師
            林亮宇律師
            李秉謙律師(嗣於111年5月20日解除委任)
上列被告因詐欺案件，經檢察官提起公訴（110年度偵字第13048
號），本院判決如下：
    主    文
丁○○犯詐欺取財罪，處有期徒刑捌月；未扣案之犯罪所得新臺幣
肆拾伍萬元沒收，於全部或一部不能沒收或不宜執行沒收時，追
徵其價額。
    犯罪事實
一、丁○○與丙○○（由臺灣臺中地方檢察署檢察官另為不起訴處分
    ）係男女朋友，丁○○係址設臺中市○○區○○○道0段000號之達
    欣衛星車隊股份有限公司（下稱達欣車隊公司）之實際負責
    人，丙○○則係達欣車隊公司之名義負責人，丁○○明知達欣車
    隊公司自民國107年1月1日起至108年8月25日止，尚積欠衛
    生福利部中央健康保險署（下稱健保署）健保費及滯納金共
    計新臺幣（下同）6萬5391元暨積欠勞動部勞工保險局（下
    稱勞保局）勞工退休金及滯納金共計17萬1509元，竟意圖為
    自己不法之所有，基於詐欺取財之犯意，於108年6、7月間
    ，向乙○○表示欲出售達欣車隊公司，並於108年6、7月商討
    營業權讓渡事宜期間，對乙○○佯稱達欣車隊公司並未積欠任
    何債務云云，致使乙○○陷於錯誤，同意以45萬元承接達欣車
    隊公司之營業權，乙○○並於108年7月11日支付第一期款項17
    萬元予丁○○，丁○○復於108年8月25日，承前犯意，在上址之
    達欣車隊公司辦公室內，委由不知情之丙○○及其他達欣公司
    員工製作載有「甲方保證讓渡標的物無未清償款項或供他人
    債務擔保」之不實條款之營業讓渡契約書，並由名義負責人
    丙○○與乙○○簽立該營業讓渡契約書，復由丁○○在該契約書上
    聘請人(丙方)欄上簽名，致使乙○○誤信上開契約條款之內容
    為真實而陷於錯誤，因而於同日支付第二期款項13萬元予丁○○，並再於108年12月31日支付尾款15萬元予丁○○。嗣乙○○
    成為達欣車隊公司負責人後，收受法務部行政執行署臺中分
    署之通知書，方知悉達欣車隊公司尚積欠健保署健保費及勞
    保局勞工退休金及滯納金等債務，始知受騙。
二、案經乙○○訴由臺灣臺中地方檢察署檢察官偵查起訴。
    理    由
壹、證據能力部分
一、告訴人乙○○於警詢時之證述無證據能力：
　　被告以外之人於審判外之言詞或書面陳述，除法律有規定者
    外，不得作為證據，刑事訴訟法第159 條第1 項定有明文。
    查告訴人乙○○於警詢時之證述係屬被告丁○○以外之人於審判
    外之言詞陳述，依刑事訴訟法第159條第1項之規定，對於被
    告而言，屬於傳聞證據而不具證據能力，且被告及其辯護人
    復於本院準備程序時爭執其證據能力(見本院卷第95頁)，而
    證人即告訴人業於本院審理時到庭作證，且其於本院審理時
    所述與警詢時所為之陳述內容並無明顯不符，即無刑事訴訟
    法第159條之2、第159條之3所定情形存在，並無引用告訴人
    於警詢時所為陳述之必要，是本院依刑事訴訟法第159條第1
    項規定，認定告訴人於警詢時之證述無證據能力。
二、其餘供述證據及非供述證據之證據能力：
　　除前開證人即告訴人於警詢時之證述外，本案認定事實所引
    用之以下卷內被告以外之人於審判外之言詞或書面陳述，檢
    察官、被告及其辯護人於本院準備程序時均未爭執其證據能
    力（本院卷第94-95頁），檢察官、被告及其辯護人於辯論
    終結前亦未對該等證據之證據能力聲明異議（本院卷第221-
    265頁），本院復審酌前揭陳述作成時之情況，並無違法取
    證之瑕疵，亦認以之作為證據為適當，是依刑事訴訟法第15
    9條之5規定，自均得為證據。至於以下所引用其餘非供述證
    據部分，既不適用傳聞法則，復查無違法取得之情事存在，
    自應認同具有證據能力。　　　　
貳、認定犯罪事實所憑證據及理由
一、訊據被告固坦承其於案發時為達欣車隊公司之實際負責人，
    丙○○則為名義負責人，被告明知達欣車隊公司尚有積欠健保
    費及滯納金6萬5391元及勞工退休金及滯納金17萬1509元，
    仍於108年8月25日與告訴人簽訂上開營業讓渡契約書，告訴
    人並於108年7月11日、同年8月25、同年12月31日分別支付1
    7萬、13萬、15萬之營業權讓渡金予被告之事實，惟矢口否
    認有何詐欺取財之犯行，辯稱：告訴人事前就知道我有積欠
    勞健保和稅金，告訴人當初到達欣車隊公司與我談買賣營業
    權的時候，我就有向告訴人告知欠費的情形，我的員工戊○○
    、施伊茹都有在場聽到云云。辯護人則為被告辯護稱：被告
    學歷僅國中肄業，職業為計程車司機，而上開營業讓渡契約
    書之內容顯係出於專業手筆，縱使被告曾閱覽該契約條文，
    依其智識經驗，於欠缺專業人士協助下，是否能確實理解各
    契約條款之意涵及法律效果，仍有疑義，自難僅以上開營業
    讓渡契約書即遽認被告有詐欺取財之犯意；又依被告之學經
    歷，難以析辨法令之規定，對依法應納各種稅賦、稅捐之種
    類自難精確區分，被告於訊問程序中稱『我有和他說公司有
    一些稅金要交，我是沒有講勞健保什麼，我請他付錢是準備
    一點』、『我有講說欠稅金，沒有講多少錢』，可見被告有向
    告訴人告知欠稅之情形，而告訴人於偵查中亦稱「我給他(
    按即被告)的錢他說要去付他欠的錢，我不知道他要去還什
    麼項目」，亦能佐證告訴人確實知悉達欣車隊公司欠款之情
    形；且依據證人即曾任達欣車隊公司員工之戊○○、施伊茹之
    證述，亦可證明告訴人於108年6、7月受讓前，既已知悉達
    欣車隊公司有積欠勞健保費，況且，依據上開營業讓渡契約
    書所載之讓渡日期為108年8月1日，簽約日期為同年8月25日
    ，可見簽約前之8月1日告訴人已經掌權並於8月25日實際簽
    約日再要求被告請公司內部人員協助擬定契約書，並依據證
    人丙○○之證詞，告訴人亦有參與上開營業讓渡契約書之擬定
    ，實際上應該是告訴人有認知到車隊欠費，所以才會於契約
    條款第1條第2項擬定欠款之處理方式，縱因被告簽約後資力
    問題而未能及時完納欠款，亦僅係民事債務不履行之問題云
    云。
二、被告於案發時為達欣車隊公司之實際負責人，丙○○則為名義
    負責人，被告明知達欣車隊公司尚有積欠健保費及滯納金6
    萬5391元及勞工退休金及滯納金17萬1509元，仍於108年8月
    25日與告訴人簽訂上開營業讓渡契約書，告訴人並於108年7
    月11日、同年8月25、同年12月31日分別支付17萬、13萬、1
    5萬之營業權讓渡金予被告等情，已為被告所是認(見偵卷第
    25-26頁、本院卷第97頁)，核與證人即告訴人於警詢及偵訊
    時之證述、證人丙○○於偵訊時之證述大致相符(見發查卷第1
    9-21頁、他卷第23-27、53-55頁)，並有營業讓渡書影本、
    財政部中區國稅局臺中分局109年1月15日中區國稅臺中銷售
    字第1093150938號函、法務部行政執行署台中分署通知、全
    民健康保險保險費及滯納金欠費明細表、法務部行政執行署
    臺中分署110年2月20日中執辛108年勞退費執字第00236706
    號函並檢附繳款金額查詢、綜合作業(執行案件)資料、經濟
    部商工登記公示資料查詢服務【達欣衛星車隊股份有限公司
    董監事資料】、法務部行政執行署台中分署109年4月23日通
    知、財政部中區國稅局營業稅滯怠報(409)核定稅額繳款書
    、應收未收資料查詢、臺中市政府109年1月6日府授經商字
    第10907005180號函併檢附股份有限公司變更登記表、公司
    登記表影像檔資料查詢清單【達欣衛星車隊股份有限公司】
    、經濟部商業司商工登記公示資料查詢服務【達欣衛星車隊
    股份有限公司】附卷可稽(見他卷第7-9、11、13-15、33-47
    頁、偵卷第47-55頁、發查卷第45-53頁、本院卷第191-204
    頁)，是此部分之事實，堪先認定。
三、查告訴人於偵訊時證稱：被告將達欣車隊公司轉讓給我，有
    在達欣公司簽立營業讓渡書，主要是和被告洽談，張瑞恩也
    有在旁邊，讓渡書上的被告及張瑞恩簽名都是他們本人簽名
    ，讓渡書上面載明讓渡之後公司並沒有任何欠款，我也有請
    被告向我交代清楚，這家公司由我承接，不能有任何欠費，
    之後我在108年年底依照讓渡書全部付款45萬元完畢，後來
    我就接到法務部行政執行署寄來的欠費通知，包括勞健保、
    員工薪資欠費催收單大約30萬元左右，我感到很納悶，因為
    讓渡書上已經載明沒有欠款，這與讓渡書明顯不合，我發現
    欠費後馬上就申請停業，也有去聲請調解，但調解不成立，
    公司很慢才登記在我名下，大約109年1月才過戶等語(見他
    卷第23-27、53-55頁)，復於本院審理時證稱：上開營業讓
    渡書是由被告於108年8月25日直接拿出來一份給我簽名，而
    我與被告協商討論讓渡達欣車隊公司的事情是從108年6、7
    月就已經開始了，我先於108年7月11日支付訂金，討論過程
    從頭到尾我與被告都有說好達欣公司沒有欠費，被告也沒有
    提到公司有積欠稅金和勞健保之事，因為我害怕買到不清不
    楚的公司，於簽約之前我與被告已經談過2、3次，後來108
    年8月25日被告拿營業讓渡書給我簽，簽約商談時只有我和
    被告在場，丙○○則在隔壁間，地點都是在達欣公司，有時候
    是傍晚討論所以公司的小姐都不在，就算有其他人出現也是
    丙○○出現的比例較高，其他都很少，尾款則於108年12月31
    日付清，一直到我收到行政裁決處分的公文，我才知道公司
    欠費的問題等語(見本院卷第150-162頁)。經核，告訴人就
    其與被告商討達欣公司營業權讓與事項之過程中，被告均未
    提及公司欠費一事，及簽署上開營業讓渡書之日期、地點等
    經過，於偵查及審理中之證述前後一致，亦無重大齟齬之處
    ，且被告於警詢時自陳與告訴人並無仇恨或嫌隙(見發查卷
    第18頁)，衡情告訴人應無甘冒偽證罪處罰之風險，而為虛
    偽陳述構陷被告之必要，再者，證人即告訴人上開證述內容
    復有達欣公司之營業讓渡契約書可資補強(詳後述)，是證人
    即告訴人上開證述內容，應可採信。觀諸被告與告訴人就達
    欣公司所簽立之營業讓渡契約書第1條第2項所載：「乙方不
    承擔甲方於讓渡標的物之債務，甲方保證讓渡標的物無未清
    償款項或供他人債務擔保，如有上述情事，應由甲方負責並
    應負損害賠償之責」等文字，則倘若果如被告所辯，其於簽
    約商討過程中，早已告知告訴人達欣公司欠費之情形，則被
    告何以不直接於契約中載明公司有欠款之情形，並直接約定
    關於公司欠款之處理方式，且被告不僅捨此不為，反而在上
    開營業讓渡書中清楚載明「甲方保證讓渡標的物無未清償款
    項或供他人債務擔保」之字句下，仍與告訴人依此契約條件
    簽約，顯係透過此一契約約款向告訴人誆稱達欣公司並無任
    何欠款之情甚明。準此，依據告訴人之上開證述、上開營業
    讓渡書第1條第2項約款所載之內容，應足認被告確係基於詐
    欺取財之犯意，而於108年6、7月商討營業權讓渡事宜期間
    ，對告訴人佯稱達欣車隊公司並未積欠任何債務云云，致使
    告訴人陷於錯誤，而於108年7月11日支付第一期款項17萬元
    予被告，且被告復承前犯意，持載有「甲方保證讓渡標的物
    無未清償款項」不實約款之上開營業讓渡契約書與告訴人簽
    約，致使告訴人陷於錯誤，因而又分別於108年8月25日、同
    年12月31日支付被告第二期款13萬元、尾款15萬元，進而受
    有財產上損害。
四、至於證人丙○○雖於審理時證稱：我應被告之要求而擔任達欣
    公司的名義負責人，所以上開營業讓渡書也是由我於108年8
    月25日簽名蓋章，當時都是被告和告訴人討論營業權讓渡事
    宜，他們討論的過程中，我有時候會在場，因為當時我在擔
    任電話接聽人員，我有聽到被告和告訴人說公司有積欠稅金
    和勞健保，至於具體金額不知道，告訴人聽到被告說公司欠
    費的問題，告訴人就表示沒有關係，他只是要一個公司的名
    銜而已，我有私底下詢問被告關於勞健保、稅金該怎麼支付
    ，被告說他會和告訴人談如何處理，而且我於108年8月25日
    簽約前，原本就已經知道達欣公司有欠勞健保費，就是因為
    被告和告訴人在公司談論時，我有聽到，且公司有收到勞健
    保催繳通知書，我也有於108年8月25日簽約前將公司收到催
    繳通知書的事情告知告訴人，並拿催繳通知書給他看等語(
    見本院卷第237-251頁)，惟查，證人丙○○自陳與被告為男女
    朋友關係(見本院卷第239頁)，且證人丙○○既為上開營業讓
    渡書之甲方，倘若甲方有隱匿達欣公司積欠債務之情形，依
    據上開營業讓渡書第1條第2款所載，證人丙○○即須負擔損害
    賠償責任，則證人丙○○與被告之利害關係顯屬相同，可認證
    人丙○○有迴護被告，而偽稱告訴人於簽約前已知悉達欣公司
    欠款情形之動機，況且，證人丙○○於偵訊時曾一度證稱：我
    不知道達欣公司有積欠勞健保的情形，簽約過程都是被告和
    告訴人談的等語(見他卷第26頁)，則關於證人丙○○究竟有無
    聽聞被告向告訴人表示達欣公司欠款之情形，證人丙○○於偵
    訊及審理時明顯證述不一，是以，證人丙○○於審理時始改稱
    ：我曾聽聞被告有向告訴人表示公司有積欠勞健保，且我有
    拿公司的勞健保催繳通知書給告訴人閱覽等語，自難採信，
    而不足以據此為有利於被告之認定。又證人戊○○於審理時雖
    證稱：我於達欣公司任職1年多，大概是108年7、8月間去達
    欣工作，擔任接聽電話和派車的工作，我記得大概108年7、
    8月間被告有和告訴人說過公司積欠稅金和勞健保的問題，
    被告問告訴人欠費要何時繳，要用匯款還是現金，或者把帳
    單拿給告訴人去繳，他們有討論要由誰去繳納之類，當時被
    告和告訴人是在我位置後面的房間討論，中間只隔著一個木
    板，所以我可以聽到他們講話的聲音，而上開營業讓渡書是
    由丙○○和甲○○所草擬，只有第1條第1項裝潢；招牌的部分是
    由我打字的，其他部分不是我打字的等語(見本院卷第164-1
    80頁)；證人甲○○於審理時雖證稱：我於108年至109年間在
    達欣公司任職派車小姐，於告訴人與被告108年8月25日簽約
    前，我有聽到告訴人向被告詢問達欣公司的狀況或者是說一
    些財務方面的問題，也有聽到被告有向告訴人說公司目前有
    欠債，就是欠稅金和勞健保，所以希望告訴人先匯錢進來處
    理這些債務，另外關於營業讓渡書部分，我並不清楚，因為
    我沒有碰觸到這塊，我只有在公司的電腦裡看過這份契約書
    簽約前的公版模樣而已等語(見本院卷第225-236頁)，惟查
    ，關於證人甲○○有無參與上開營業讓渡書之撰擬，證人戊○○
    、甲○○之證述互核並不相符，且證人甲○○於審理時先係證稱
    ：財務狀況部分，我沒有聽到被告和告訴人說公司現在負債
    多少錢、積欠多少錢等語(見本院卷第228-229頁)，嗣後始
    改稱：我有聽到被告有向告訴人提到公司有欠錢，我只是說
    我沒有聽到實際欠款的金額等語(見本院卷第232頁)，則證
    人甲○○於同一次審理期日前後陳述亦有不一致，更甚者，證
    人戊○○、甲○○之上開證述內容，均與營業讓渡契約書第1條
    第2項記載「甲方保證讓渡標的物無未清償款項」之文字不
    符，則倘若果如證人戊○○、甲○○所證稱被告已向告訴人表示
    公司有欠款等節，何以上開契約文字仍為如此之記載，是以
    ，證人戊○○、甲○○之上開證述亦難遽採，自不得執此為有利
    於被告之論斷基礎。　　
五、又被告及辯護人雖辯稱：告訴人於108年8月25日簽約前早已
    取得達欣公司的經營權，且上開營業讓渡書是告訴人授權、
    指示丙○○自公司電腦中找範本出來修改，並非由被告所提出
    之契約內容，告訴人自無因上開營業讓渡書陷於錯誤可言，
    且依被告之智識經驗，縱使被告曾閱覽該契約條文，亦未必
    能理解契約約款之意義，自不能僅因上開契約約款之內容，
    即為不利於被告之論斷云云，惟查，證人甲○○於審理時證稱
    ：於108年8月25日被告與告訴人簽約後，被告與告訴人始宣
    布達欣公司的老闆換成是告訴人等語(見本院卷第233頁)，
    則證人甲○○所證稱達欣公司負責人更換成告訴人之時間點，
    亦與被告及辯護人上開所辯不符，況參酌經濟部商業司商工
    登記公示資料查詢服務所載(見本院卷第201頁)，告訴人係
    於109年1月6日始變更登記為達欣公司之負責人，且衡情於1
    08年8月25日簽約前，告訴人僅支付第一期款17萬元，殊難
    想像被告會願意在尚有28萬元之對價尚未給付前，即將達欣
    公司之經營權實際移轉予告訴人接手，是被告及辯護人辯稱
    於簽約前告訴人已接手經營達欣公司，並主導上開營業讓渡
    書之撰擬等情，尚難採信；又證人丙○○於審理時證稱：上開
    營業讓渡書是由告訴人叫我打字出來，告訴人當時有寫一張
    類似便條紙，和我說要寫什麼，然後就叫我打出一份契約書
    ，我改完後再拿給告訴人看哪裡需要修改，至於上開營業讓
    渡書第1條第2項約款所載「甲方保證讓渡標的物無未清償款
    項或供他人債務擔保」之內容，這是我們公司電腦裡面契約
    書副本本來就有的文字內容，從公司電腦裡面副本抓出來，
    再依據告訴人希望的方式去做修改，告訴人特別要求修改的
    部分只有契約書第3條付款期限、金額的部分，打完之後我
    都有拿給被告和告訴人2人看，他們如果覺得不滿意，被告
    和告訴人就會叫我用電腦馬上修改，且被告及告訴人對於上
    開營業讓渡書第1條第2項約款都沒有要求我做修改，於108
    年8月25日簽約當時，被告和告訴人都有先看過契約書內容
    後才簽約等語(見本院卷第237-251頁)，則即便依據證人丙○○之上開證述內容，亦可知被告亦有參與上開營業讓渡書之
    撰擬過程，並於閱覽上開營業讓渡書之內容後，始簽名而與
    告訴人締約，是被告自不能對上開營業讓渡書之約款內容委
    為不知，而作為卸責之理；再以被告於締約當時業已成年，
    此有被告之個人戶籍資料查詢結果可佐(見本院卷第13頁)，
    復有實際經營公司之工作經驗，而上開營業讓渡契約書第1
    條第2項所載：「乙方不承擔甲方於讓渡標的物之債務，甲
    方保證讓渡標的物無未清償款項或供他人債務擔保」等文字
    亦屬淺白易懂，即便非習法之人亦能輕易理解該文字意涵，
    是辯護人辯護稱：依據被告之智識經驗可能無法理解上開約
    款內容云云，難認有遽。另被告及辯護人雖辯稱：告訴人已
    於偵查中自陳被告有告知其關於公司欠款一事云云，惟查，
    告訴人於偵查中係稱：關於公司有無欠稅金一事，我不清楚
    這一點，我給被告的錢，他說他要去付他欠的錢，我並不知
    道他要去還什麼項目，我完全依照營業讓渡書的內容去相信
    ，我有請被告向我交代清楚，公司不能有任何欠費等語(見
    他卷第26-27頁)，則由告訴人之上開證述可知，其並不清楚
    被告當時所稱欠款之名目為何，以及該項欠款是否與達欣公
    司有關，抑或僅係被告個人之債務，甚至告訴人有一再向被
    告確認達欣公司不能有任何欠款，是以，自不能將告訴人偵
    查中之證述曲解為告訴人自陳知悉達欣公司有欠款之情形，
    是被告及辯護人上開所辯，亦不足採。
六、綜上所述，被告及辯護人所辯，均屬事後卸責之詞。本案事
    證已臻明確，被告之犯行堪以認定，應予以依法論科。　
參、論罪科刑
一、核被告所為，係犯刑法第339條第1項之詐欺取財罪。又被告
    係出於單一之詐欺取財犯意，於密接時間，對告訴人接續以
    口頭誆稱及以不實之契約約款作為詐術手段，進而侵害同一
    被害人之財產法益，各行為之獨立性極為薄弱，依一般社會
    健全觀念，在時間差距上難以強行分開，應視為數個舉動之
    接續施行，為接續犯，應論以一罪。又被告利用不知情之丙○○及其他達欣公司員工製作上開載有不實約款之營業讓渡書
    ，進而持該營業讓渡書與告訴人簽約，達成詐取告訴人上開
    財物之目的，為間接正犯。
二、爰以行為人之責任為基礎，審酌被告不思以正當途徑獲取財
    物，竟以上開詐術方法，造成告訴人陷於錯誤，而受有45萬
    元之財物損失，所為殊值非難；復參以被告始終否認犯行，
    亦未與告訴人調解或和解，亦未為任何賠償，可認被告並無
    悔意；兼衡被告之素行、犯罪動機、目的、手段、所生危害
    ，暨其自陳國中肄業，目前開計程車，經濟狀況不佳，有2
    名未成年子女需扶養等一切情狀(見本院卷第261頁)，量處
    如主文所示之刑。
肆、沒收部分
　　按犯罪所得，屬於犯罪行為人者，沒收之；沒收，於全部或一部不能沒收或不宜執行沒收時，追徵其價額，刑法第38條之1第1項前段、第3項分別定有明文。經查，被告以上開詐術方法，向告訴人所詐得之營業讓渡契約價款45萬元自屬本案犯罪所得，且未據扣案，爰依上開規定，對被告諭知沒收未扣案之犯罪所得45萬元，並於全部或一部不能沒收或不宜執行沒收時，追徵其價額。　　　　　　　　　　　
據上論斷，應依刑事訴訟法第299條第1項前段，刑法第339條第1
項、第38條之1第1項前段、第3項，刑法施行法第1條之1第1項，
判決如主文。
本案經檢察官陳旻源提起公訴，由檢察官己○○到庭執行職務。
中　　華　　民　　國　　111 　年　　7 　　月　　14　　日
                  刑事第四庭    審判長法  官  黃佳琪  
                                      法  官  劉依伶
                                      法  官  魏威至
以上正本證明與原本無異。
如不服本判決應於收受送達後20日內向本院提出上訴書狀，並應
敘述具體理由；其未敘述上訴之理由者，應於上訴期間屆滿後20
日內向本院補提理由書（均須按他造當事人之人數附繕本）「切
勿逕送上級法院」。
告訴人或被害人如不服判決，應備理由具狀向檢察官請求上訴，
上訴期間之計算，以檢察官收受判決正本之日起算。
　　　　                              書記官  林鈺娟
中　　華　　民　　國　　111 　年　　7 　　月　　14　　日
附錄本案論罪科刑之法條：
中華民國刑法第339條
意圖為自己或第三人不法之所有，以詐術使人將本人或第三人之
物交付者，處 5 年以下有期徒刑、拘役或科或併科 50 萬元以
下罰金。
以前項方法得財產上不法之利益或使第三人得之者，亦同。
前二項之未遂犯罰之。